臺灣高雄地方法院刑事判決　　　　　　　　　　　　九十二年度簡上字第五七三號
　　上　訴　人　臺灣高雄地方法院檢察署檢察官
　　被　　　告　乙○○
右列上訴人因被告所犯竊盜案件，不服本院高雄簡易庭九十二年度簡字第二八九四號
中華民國九十二年八月二十五日所為第一審簡易判決（聲請簡易判決處刑案號：九十
二年度偵字第一三五五四號），及移
年度偵字第四○七號、第五○○三號），提起上訴，本院管轄之第二審合議庭判決如
左：
    主  文
原判決撤銷。
乙○○連續攜帶兇器竊盜，處有期徒刑壹年，並於刑之執行前令入勞動處所強制工作
年。扣案折疊刀、美工刀、小手電筒各壹支，及鑰匙、Ｔ型板手、六角板手各貳支
，均沒收之。
    事  實
一、乙○○曾犯竊盜罪及違反麻醉藥品管理條例案件，分別經台灣台北地方法院以八
    十一年度易字第九五四○號合併定執行刑有期徒刑八月、經台灣板橋地方法院以
    八十二年度易字第五八七六號合併定執行刑一年三月、經台灣高等法院高雄分院
    合併定執行刑有期徒刑十月確定，並分別於民國八十四年五月十日、八十六年七
    月二十四日執行完畢（未構成累犯）；詎乙○○於執行完畢出獄後，復基於竊盜
    習慣及意圖為自己不法所有之概括犯意，先後於附表所示時間、地點，趁無人注
    意之際，連續為附表所示行為，竊取丙○○等人各如附表所示財物得手，嗣分別
    於附表所示時間、地點為警查獲，並扣得ＫＦ—○一二一號重機車車牌一面、折
    疊刀、美工刀、小手電筒各一支，鑰匙、Ｔ型板手、六角板手各二支。
二、案經高雄市政府警察局苓雅分局報請臺灣高雄地方法院檢察署檢察官聲請簡易判
    決處刑，暨移送併案審理。
    理  由
一、右開犯罪事實，業據被告乙○○坦承不諱，並有如附表「證據欄」所示證據足憑
    ，是被告自白核與事實相符，自得採為認定之依據；從而，本案事證明確，被告
    犯行洵堪認定。
二、折疊刀、美工刀一端尖銳，另小手電筒、Ｔ型板手、六角板手則質地堅硬，客觀
    上均足以對人之生命、身體安全構成威脅，具有危險性，自屬兇器；核被告如附
    表編號一至九所為，係犯刑法第三百二十條第一項之普通竊盜罪，如附表編號十
    所為，係犯同法第三百二十一條第一項第三款之攜帶兇器竊盜罪。按連續數行為
    而犯同一性質之罪名，縱令涉及數個法條，但其輕罪在法律上既已包含於重罪之
    內，自應就其較重者論為連續犯之罪名（最高法院四十四年度台上字第一一七八
    號判決參照）；則本案被告先後所犯普通竊盜、加重竊盜各罪行為，時間緊接，
    所犯罪名性質相同，顯係基於概括犯意所為，為連續犯，應從一重之加重竊盜罪
    論處，並依法加重其刑。原審予以論罪科刑，固非無見；惟查，檢察官併案如附
    表編號一、二、四至十部分與原聲請簡易判決處刑之附表編號三部分，有連續犯
    之裁判上一罪關係，應為起訴效力所及，原審未及一併審理，自有未合；檢察官
    上訴意旨，執此指摘原判決不當，為有理由，應由本院將原判決撤銷改判。
三、爰審酌被告有多次竊盜及違反麻醉藥品管理條例犯罪前科，素行非佳，又正值青
    壯盛年，不思努力工作賺取正當酬勞，竟多次為如附表所示之竊盜犯行，對附表
    所示被害人及社會治安所生危害甚鉅等一切情狀，量處如主文所示之刑。再按十
    八歲以上之竊盜犯、贓物犯，有左列情形之一者，得於刑之執行前，令入勞動場
    所強制工作：一、有竊盜之習慣者，竊盜犯贓物犯保安處分條例第三條第一項第
    一款定有明文；查本案被告曾有多次竊盜前科，又犯本案多達十件之竊盜犯行，
    顯見其有竊盜之習慣無誤，為矯正其竊盜惡習，維護社會治安，爰併予宣告其應
    於刑之執行前，令入勞動場所強制工作三年。至於扣案之折疊刀、美工刀、小手
    電筒各一支，鑰匙、Ｔ型板手、六角板手各二支，均為被告所有供犯罪所用之物
    ，業據被告於警詢及本院訊問、審理時供述明確，應併依刑法第三十八條第一項
    第二款規定宣告沒收；另扣案之ＫＦＯ—一二一號重機車車牌一面，並非被告所
    有，有車號查詢重機車車籍資料一紙可憑，爰不予宣告沒收，附此敘明。
據上論結，應依刑事訴訟法第四百五十五條之一第三項、第三百六十九條第一項前段
、第三百六十四條、第二百九十九條第一項前段，竊盜犯贓物犯保安處分條例第三條
第一項第一款、第四條，第五條第一項前段，刑法第五十六條、第三百二十一條第一
項第三款、第三十八條第一項第二款，判決如主文。
本案經檢察官壬○○到庭執行職務。
中    華    民    國      九十三      年      五      月      十九      日
                                  臺灣高雄地方法院刑事第十五庭
                                      審判長  法  官  張維君
                                              法  官  劉惠娟
                                              法  官  洪珮婷
右正本證明與原本無異。
如不服本判決，應於判決送達後十日內，向本院提出上訴狀。
                                              書記官  于耀文
中    華    民    國      九十三      年      五      月      二十      日
附表：
┌──┬─────┬──────┬───────┬───────────┐
│編號│時間、地點│行        為│查  獲  經  過│證                  據│
├──┼─────┼──────┼───────┼───────────┤
│一  │九十一年十│徒手強拉林秀│九十三年三月二│(一)被告於九十三年三月二│
│    │一月十五日│勳ＺＩ－八二│日一時卅分許，│  日警詢及九十三年四月│
│    │六時許    │五號車內之AU│經被告同意，在│  六日、四月二十八日本│
│    │高雄縣鳳山│TOSTAR音響擴│其位於高雄市三│  院訊問時之自白      │
│    │市○○路與│大器一具及拿│民區○○○路三│(二)被害人丙○○於警詢之│
│    │武營路口  │取計程車無線│五一號住處搜索│  指訴                │
│    │          │電電線一支得│而查獲        │(三)贓物認領保管收據一紙│
│    │          │手（未破壞車│              │(四)查獲照片共五十七張  │
│    │          │門）        │              │                      │
├──┼─────┼──────┼───────┼───────────┤
│二  │九十二年間│徒手竊取鄭振│九十三年三月二│(一)被告於九十三年三月二│
│    │某日      │儼ＸＶ－六二│日一時卅分許，│  日警詢及九十三年四月│
│    │高雄縣鳳山│００號自小客│經被告同意，在│  六日、四月二十八日本│
│    │市○○路與│車內重機車駕│其位於高雄市三│  院訊問時之自白      │
│    │南榮路口  │照、陳錦治保│民區○○○路三│(二)被害人鄭振儼於警詢之│
│    │          │險證、ＸＶ－│五一號住處搜索│  指訴                │
│    │          │六二００號自│而查獲        │(三)贓物認領保管收據一紙│
│    │          │小客車行照各│              │(四)查獲照片共五十七張  │
│    │  │一張得手    │              │                      │
├──┼─────┼──────┼───────┼───────────┤
│三  │九十二年六│見焦錦濮所有│九十二年六月三│(一)被告於警詢、偵查，及│
│    │月二十七日│由己○○使用│十日上午八時許│  本院九十三年三月二日│
│    │一時許    │之二Ａ—四八│，在高雄市苓雅│  、四月六日、四月二十│
│    │在高雄縣鳳│九二號自小客│路、自強路口為│  八日本院訊問時之自白│
│    │山市○○路│車鑰匙留在車│警查獲        │(二)被害人己○○於警詢、│
│    │二段二九六│內，車門未鎖│              │  偵查之指訴          │
│    │號前      │，而徒手以該│              │(三)贓物認領保管收據、車│
│    │          │鑰匙發動車輛│              │  輛竊盜車牌失竊資料個│
│    │          │竊取得手    │              │  別查詢報表查詢車輛認│
│    │          │            │              │  可資料各一紙        │
│    │          │            │              │(四)照片二張            │
├──┼─────┼──────┼───────┼───────────┤
│四  │九十二年九│以自己鑰匙（│九十二年九月廿│(一)被告於九十三年四月六│
│    │月八日六點│已扣案），竊│六日七時十五分│  日、四月二十八日本院│
│    │卅分      │取戊○○ＯＹ│許，在高雄縣鳳│  訊問時之自白        │
│    │高雄縣鳳山│Ｖ－三三八號│山市○○街、新│(二)被害人戊○○於警詢之│
│    │市○○路三│重型機車得手│富路口，為警盤│  指訴                │
│    │巷二之二號│            │查破獲        │(三)領結、車號查詢重機車│
│    │前        │            │              │  車籍資料、車輛竊盜車│
│    │          │            │              │  牌失竊資料個別查詢報│
│    │          │            │              │  表查詢車輛認可資料、│
│    │          │            │              │  高雄市政府警察局三民│
│    │          │            │              │  第二分局高市警三二分│
│    │          │            │              │  三字第０九二００二七│
│    │          │            │              │  四０六號函各一紙    │
│    │      │            │              │(四)照片一張            │
│    │          │            │              │(五)扣案之鑰匙一支、ＫＦ│
│    │          │            │              │  Ｏ一二一號重機車車牌│
│    │          │            │              │  一面                │
├──┼─────┼──────┼───────┼───────────┤
│五  │九十二年十│徒手竊取趙上│九十三年三月二│(一)被告於九十三年三月二│
│    │月、十一月│惟ＺＫ－八一│日一時卅分許，│  日警詢及九十三年四月│
│    │間某日    │九號小客車內│經被告同意，在│  六日、四月二十八日本│
│    │高雄縣鳳山│汽車ＶＣＤ轉│其位於高雄市三│  院訊問時之自白      │
│    │市○○路與│換盒及音質轉│民區○○○路三│(二)被害人癸○○於警詢之│
│    │海洋路口  │換器各一個得│五一號住處搜索│  指訴                │
│    │          │手          │而查獲        │(三)贓物認領保管收據一紙│
│    │          │            │              │(四)查獲照片共五十七張  │
├──┼─────┼──────┼───────┼───────────┤
│六  │九十二年十│見丁○○之Ｖ│九十二年十二月│(一)被告於九十二年十二月│
│    │二月十日廿│Ａ－七八五七│卅一日十六時卅│  卅一日警詢、九十三年│
│    │二時許    │小貨車鑰匙置│分許，在高雄市│  一月一日偵查及九十三│
│    │高雄縣鳥松│放車內，即徒│三民區○○○路│  年四月六日、四月二十│
│    │鄉○○路附│手竊取得手  │二一七號前，為│  八日本院訊問時之自白│
│    │近        │            │警巡邏查獲    │(二)被害人丁○○於警詢之│
│    │          │            │              │  指訴                │
│    │          │            │              │(三)領結一紙            │
│    │          │            │              │(四)照片六張            │
├──┼─────┼──────┼───────┼───────────┤
│七  │九十三年一│徒手竊取賴紫│九十三年三月二│(一)被告於九十三年三月二│
│    │月十一日八│南ＰＭＡ－四│日一時卅分許，│  日警詢及九十三年四月│
│    │時許      │九三號機車置│經被告同意，在│  六日、四月二十八日本│
│    │高雄市大順│物箱內之高雄│其位於高雄市三│  院訊問時之自白      │
│    │三路二二二│企銀金融卡、│民區○○○路三│(二)被害人子○○於警詢之│
│    │號        │萬泰現金卡各│五一號住處搜索│  指訴                │
│    │          │一張得手    │而查獲        │(三)贓物認領保管收據一紙│
│    │          │            │              │(四)查獲照片共五十七張  │
├──┼─────┼──────┼───────┼───────────┤
│八  │九十三年二│徒手竊取葉譯│九十三年三月二│(一)被告於九十三年三月二│
│    │月初某日  │聰ＹＦ－五二│日一時卅分許，│  日警詢及九十三年四月│
│    │高雄市武慶│０九號自小客│經被告同意，在│  六日、四月二十八日本│
│    │路一五九號│車內之汽車駕│其位於高雄市三│  院訊問時之自白      │
│    │前        │照一紙、音響│民區○○○路三│(二)被害人庚○○於警詢之│
│    │          │面板一塊得手│五一號住處搜索│  指訴                │
│    │          │            │而查獲        │(三)贓物認領保管收據一紙│
│    │          │            │    │(四)查獲照片共五十七張  │
├──┼─────┼──────┼───────┼───────────┤
│九  │九十三年二│徒手竊取葉鈺│九十三年三月二│(一)被告於九十三年三月二│
│    │月廿七日廿│錡ＺＴＥ－六│日一時卅分許，│  日警詢及九十三年四月│
│    │二時許    │三五號輕機車│經被告同意，在│  六日、四月二十八日本│
│    │高雄縣鳳山│置物箱內身分│其位於高雄市三│  院訊問時之自白      │
│    │市○○街一│證一張得手  │民區○○○路三│(二)被害人辛○○於警詢之│
│    │０五巷四十│            │五一號住處搜索│  指訴                │
│    │九號      │            │而查獲。      │(三)贓物認領保管收據一紙│
│    │          │            │              │(四)查獲照片共五十七張  │
├──┼─────┼──────┼───────┼───────────┤
│十  │九十三年三│攜帶其所有客│九十三年三月一│(一)被告於九十三年三月一│
│    │月一日十八│觀上足以危害│日十八時五十分│  日警詢、九十三年三月│
│    │時五十分許│人生命、身體│許，在高雄市三│  二日偵查及九十三年四│
│  │許        │可供兇器使用│民區○○路一０│  月六日、四月二十八日│
│    │高雄市延吉│之扣案折疊刀│三號處，當場為│  本院問時之自白      │
│    │街一二一巷│、美工刀、小│警埋伏查獲。  │(二)被害人甲○○於警詢之│
│    │十七號前  │手電筒各一支│              │  指訴                │
│    │          │、Ｔ型板手、│              │(三)贓物認領保管收據、車│
│    │          │六角板手各二│              │  輛竊盜車牌失竊資料個│
│    │          │支，並以扣案│              │  別查詢表查詢車輛認可│
│    │          │之自有鑰匙一│              │  資料各一紙          │
│    │          │支，竊取吳子│              │(四)查獲照片共五十七張  │
│    │          │青ＧＷＩ－三│              │(五)扣案鑰匙一支        │
│    │          │四八號重機車│              │(六)扣案之折疊刀、美工刀│
│    │          │得手        │              │  、小手電筒各一支，Ｔ│
│    │          │            │              │  型板手、六角板手各二│
│    │          │            │        │  支                  │                │
└──┴─────┴──────┴───────┴───────────┘
